【裁判字號】    89,易,90
【裁判日期】    890301
【裁判案由】    竊盜
【裁判全文】
臺灣基隆地方法院刑事判決                            八十九年度易字第九號
    公  訴  人  臺灣基隆地方法院檢察署檢察官
    被      告  甲○○
右列被告因竊盜案件，經檢官聲請以簡易判決處刑（八十九年度偵字第一一號、第一
○六號），本院改依通常程序審理後判決如左：
    主  文
甲○○連續竊盜，累犯，處有期徒刑壹年陸月。
扣案機車鑰匙壹支沒收。
    事  實
一、甲○○前曾於民國八十八年三月間，因贓物案件，經本院判處有期徒刑四月確定
    ，於八十八年七月八日執行完畢。仍不知悔改，又意圖為自己不法之所有，並基
    於概括犯意，先後於八十八年十一月二十一日凌晨二時五十分左右、八十八年十
    二月九日上午九時，在基隆市○○區○○街一七五號前、基隆市○○路二十四號
    前，竊取潘倫達所有之車號Ｑ６─四三七二號自用小客車、乙○○所有之車號Ｓ
    ＤＦ─四九九號輕機車，得手後供己使用。嗣甲○○先後於八十八年十二月七日
    及八十八年十二月二十六日經警循線查獲。
二、案經基隆市警察局第一分局、第四分局報請台灣基隆地方法院檢察署檢察官偵查
    後聲請以簡易判決處刑，經本院改依通常程序審理。
    理  由
一、訊據被告矢口否認竊盜犯行，辯稱其於八十八年十一月二十一日係因向友人「阿
    文」借車，而「阿文」稱鑰匙插在車子上，其即將車開走，不知係誤開他人之車
    ，至於八十八年十二月九日其只不過係在該機車旁打行動電話，即被指為竊賊，
    但事實上根本與其無關等語，惟查被告右揭犯行，業據被害人潘倫達、潘淑菁及
    乙○○指述甚詳，並有贓物領據二紙在卷可稽，且潘淑菁於警訊中指稱當時其係
    送完最後一箱貨，故先發動車子引擎，準備送完貨即離開，當時其有注意到被告
    在該處觀察，豈知不到一分鐘之時間甫出店門時即見被告將車開走等語，與被告
    所辯偶然開錯云云，相去甚遠，況被告迄今無法交代所稱借車之「阿文」其人年
    籍及聯絡方法，則與被告並不熟識，亦非經常聯絡之人豈肯輕易將價值不菲之汽
    車借與被告，其辯解顯難採信，又另名被害人乙○○於警訊中指稱其機車失竊後
    ，偶然於八十八年十二月二十六日十時十五分左右，在基隆市○○路五○號前發
    現該機車，即報警處理，嗣警方至現場守候，不久後被告即至現場，並以鑰匙發
    動該機車，但無法發動，其後被告即在該車旁打行動電話，警察乃上前查獲等語
    ，亦可知被告並非單純在該處附近打行動電話即被誤會為竊嫌，其所辯僅係企圖
    脫而編造之詞，至為明顯，此外並有其行竊機車所用之鑰匙一把扣案可稽，其犯
    罪之事證明確，犯行可堪認定。
二、核被告所為，係犯刑法第三百二十條第一項之竊盜罪，其先後二次竊盜犯行，時
    距非遠，犯意概括，並觸犯相同構成要件，應依連續犯論以一罪並加重其刑。且
    被告前有事實欄所列之前案經判處有期徒刑確定及執行完畢情形，有台灣基隆地
    方法院檢察署刑案資料查註紀錄表在卷可按，而其於前案有期徒刑執行完畢後年
    以內再犯有期徒刑以上之上開罪名，應依累犯規定遞加重其刑。爰審酌被告素行
    不佳，而一再觸法，且犯後空言狡辯，未見悔意，並參酌其犯罪之手段、所生之
    危害等一切情狀，量處如主文所示之刑，以示儆懲。扣案之鑰匙一支為被告所有
    且係供犯罪所用之物，併予宣告沒收。
三、據上論斷，應依刑事訴訟法第四百五十二條、第二百九十九條第一項前段、刑法
    第五十六條、第三百二十條第一項、第四十七條、第三十八條第一項第二款，罰
    金罰鍰提高標準條例第一條前段，判決如主文。
本案經檢察官李太正到庭執行職務。
中    華    民    國      八十九    年        三      月      一        日
                                    臺灣基隆地方法院刑事庭
                                        法  官  黃  麟  倫
右正本證明與原本無異。
對於本件判決如有不服，應於收受送達後十日內，向本院提出上訴書狀，上訴於臺灣
高等法院，並按他造當事人之人數附具繕本。
                                        書記官  劉  珍  珍
中    華    民    國      八十九    年        三      月      四        日
附錄論罪法條：
刑法第三百二十條：
意圖為自己或第三人不法之所有，而竊取他人之動產者，為竊盜罪，處五年以下有期
徒刑、拘役或五百元以下罰金。
意圖為自己或第三人不法利益，而竊佔他人之不動產者，依前項之規定處斷。
前二項之未遂犯罰之。


司法院資訊處製作；財團法人民間司法改革基金會備份。
